【裁判字號】    94,易,166
【裁判日期】    950410
【裁判案由】    賭博等
【裁判全文】
臺灣臺北地方法院宣示判決筆錄        94年度易字第166號
公  訴  人  臺灣臺北地方法院檢察署檢察官
被      告  辛○○
選任辯護人  王嘉斌律師
            歐宇倫律師
被      告  癸○○  56歲民.
選任辯護人  林耀泉律師
            廖于清律師
被      告  庚○○
            甲○○
            乙○○
            丙○○
            丁○○
            戊○○
            壬○○
            子○○
            丑○○
            寅○○
上十人共同
選任辯護人  周進文律師
被      告  己○○
上列被告因賭博等案件，於中華民國九十五年四月十日下午四時
零分，在本院第十五法庭宣示判決，出席職員如下：
    法  官  鍾淑慧
    書記官  劉英芬
    通  譯  陳雪蓉
法官起立朗讀判決主文、犯罪事實要旨、處罰條文、附記事項，
及告以上訴限制、期間並提出上訴狀之法院，且諭知記載其內容
：
一、主  文
辛○○、癸○○、庚○○、甲○○、乙○○、丙○○、丁○○、
戊○○、壬○○、子○○、丑○○、寅○○、己○○共同以賭博
為常業，辛○○、癸○○各處有期徒刑壹年，均緩刑參年；庚○○、甲○○、丙○○、壬○○、子○○、寅○○各處有期徒刑陸
月，如易科罰金，均以參佰元折算壹日，均緩刑貳年；乙○○、
丁○○、戊○○、丑○○各處有期徒刑肆月，如易科罰金，均以
參佰元折算壹日，均緩刑貳年；己○○累犯，處有期徒刑肆月，
如易科罰金，以參佰元折算壹日。扣案愛博才會贏海報壹卷、博
弈名冊貳本、網上下注手冊拾本、世紀威廣告單壹份、投注規則
壹份、世紀威會員卡壹盒、磁碟片柒片、世紀威邀請函伍張、世
紀威紀念章貳包、世紀威採訪邀請函壹份、會員名單壹份、存款
表格壹份、工商支票日曆壹本、電腦主機肆台、列表機壹台、鍵
盤貳個、滑鼠貳個、電腦列印資料貳拾玖張、記事本壹本、手記
資料壹本、名片壹份、電腦螢幕壹台、申請卡壹張均沒收。
二、犯罪事實要旨：
    辛○○為址設台中市○○路四二一號十樓之一之世紀威股份
    有限公司（下稱世紀威公司）之實際負責人，明知英國Spor
    tingbet公司（下稱史博丁公司）所屬之網站（http://www.
    sportingbet.com，下稱史博丁賭博網站）為以運動賽事結
    果為標的之線上賭博網站，自九十一年一月起，世紀威公司
    即受史博丁公司之委託，為史博丁公司所屬線上賭博網站（
    http://www.sportingbet.com）在台代為刊登廣告及從事推
    廣行銷工作，並負責該網站台灣地區之會員加入、匯入賭資
    、電話下注、領取彩金及查詢密碼等業務。世紀威公司內部
    處理賭客入會、匯款、下注、領彩流程為：先由業務人員招
    攬不特定民眾填寫基本資料加入會員，並指定將開戶及下注
    賭資匯款至史博丁公司創辦人Mark Robert  Blandford設於
    中國國際商業銀行南台中分行、帳號0000000000
    0號之新台幣帳戶（下稱史博丁公司台灣帳戶），以供台灣
    賭客匯入賭資下注（該帳戶授權委由辛○○代為處理該在台
    帳戶之取、匯款事宜，俟賭客要求領取彩金時，再由辛○○
    填寫取、匯款單用印並簽名後，交由財務人員取款再轉匯至
    賭客銀行帳戶中），經財務人員將該帳戶存摺紀錄交由辛○○簽名傳真至英國確認後，由史博丁公司將金額輸入投注網
    站電子帳中，再由賭客直接上網下注或打電話至世紀威公司
    下注，依其下注輸贏情形增減電子帳金額，投注期間賭客來
    電洽詢相關疑問則交由客服人員處理，相關賽事資訊及賭盤
    分析則由資訊人員處理，待賭客欲領取電子帳內金錢時則傳
    真提款表格至世紀威公司，由辛○○於取、匯款單用印並在
    背面簽名後交由財務人員至史博丁公司台灣帳戶領款並轉匯
    至賭客帳戶中，然後傳真該存摺明細至英國扣減電子帳，嗣
    後辛○○再定期依據前述賭客下注對賭所生之獲利盈餘與史
    博丁公司結算取酬。辛○○與丙○○、癸○○、子○○、庚○○、甲○○、寅○○、壬○○、丑○○、乙○○、戊○○
    、丁○○、己○○、宋世偉（另由檢察官為不起訴處分）等
    基於共同犯意聯絡，以世紀威公司內部職掌歸類為業務、客
    戶服務、資訊及財務等部門，由丙○○提供台中市○○路四
    二一號十樓之一作為世紀威公司營業處所，癸○○擔任世紀
    威公司之執行長，督導執行公司各項決策，並負責對英國公
    司之翻譯及刊登廣告行銷工作，子○○擔任業務部經理，庚○○亦任職於業務部，負責招攬台灣賭客入會並慫恿下注；
    甲○○及宋世偉任職於客戶服務部，負責處理回答台灣賭客
    投注時之相關疑難問題；而財務部則由寅○○、壬○○及丑
    ○○等人負責，處理台灣賭客賭資匯入、彩金匯出、依辛○○指示辦理史博丁公司台灣帳戶存提款事宜及每日盈虧彙報
    等會計出納計帳工作；資訊部由己○○及丁○○，負責賠率
    分析及運動賽事資訊之蒐集工作、戊○○則負責架設及維護
    世紀威公司網站（http://www.101sports.com.tw及http://
    www.101sports.com ），乙○○則擔任辛○○之秘書，負責
    處理辛○○書信並為翻譯，兼有客戶服務，渠等均恃此收入
    為主要生活之資。辛○○另自九十一年十月間起，與真實姓
    名年籍不詳之「JOE SIM」合作，由世紀威公司全權代理越
    南胡志明市「Bestsportcenter」線上運動投注網站（http:
    //www.bests portcenter.com，下稱好運世賭博網站）台灣
    地區業務，負責該網站之台灣與大陸地區賭客，世紀威公司
    內部處理賭客入會、匯款、下注、領彩流程與前開史博丁賭
    博網站並無二致。並由宋世偉、丁○○、己○○等人前往越
    南負責該網站足球資訊、軟體及財務報表、賭盤之賠率分析
    及遴聘當地越南籍員工充當客服人員等工作，且每日向世紀
    威公司回報好運世網站之台灣與大陸賭客開戶、下注及存提
    款等工作事項。並以「BERNARD NGLENG WEE」之名義、於九
    十一年三月十八日在萬通商業銀行台中分行開設帳號為00
    000000000000號之新台幣帳戶（下稱好運世台
    灣帳戶），供作好運世網站之台灣賭客匯入賭資下注用。辛○○等並為順利推廣前開史博丁與好運世二線上賭博網站，
    於九十一年四月間利用二○○二年世界盃足球賽舉辦期間，
    大舉於國內「中國時報」、「自由時報」、「壹週刊」、「
    運動樂」等各報章雜誌媒體刊登史博丁線上賭博網站之廣告
    ，並於廣告文中留有世紀威公司之免費客戶服務電話，招攬
    台灣賭客以傳真、電話或親自到世紀威公司申請等方式加入
    會員後上網下注，賭客亦可打電話至世紀威公司指定場次、
    金額後委由世紀威公司內之客服人員下注。復由戊○○架設
    世紀威網站（http://www.101sports .com.tw及http://www
    .101sports.com），而自九十一年十一月二十三日起以一年
    一萬六千元之費用，向高動科技有限公司（下稱高動公司）
    申請「Windows商業型主機250MB」虛擬主機方案，高動公司
    則將該網站主機以實體主機代管方式放置於「香港商第一線
    有限公司台灣分公司」（址設台北市○○○路○段三三三號
    二十一樓）機房中以使用其網路頻寬，再提供網站管理者帳
    號「101sports」、密碼「0000000000 」予世紀威公司，由
    世紀威公司自行將網頁資料上傳供不特定人士瀏覽，除於網
    站中提供「超連結」服務供台灣賭客直接點選連線至該史博
    丁及好運世等二個網站進行下注，並於網站首頁選單的「公
    司簡介」中明文登載：「世紀威廣告推廣股份有限公司是目
    前台灣獨家代理國外『合法體育博彩網站』的廣告推廣公司
    ，我們將最專業、最國際化的網上博彩項目，以多元化的方
    式公正、透明地展現在國人面前！除了讓您的投注具有國際
    認證保障，亦讓您成為體育博彩世界中的贏家！」，煽惑不
    特定民眾下注從事賭博行為。王素卿、方杏如、陳慶輝、謝
    耀年、張道言、陳毅豪、李基生、趙衛中、江文揚、連日耀
    、曾文正、林次元、曾喜彥、王智仁、許珈偉、趙彥群、王
    曉芬、劉柏敏、李聰明、黃智豪、莊明宗、羅國誠、許正義
    、洪國為、廖述崇、王紹宗、張子偉、鄭振鄉、王士賢、陳
    國洲、謝金睿、趙文龍、曹世力、王國華、藍永宏、周志明
    、汪瑞霞、廖述毅、林德宏、陳介生、張展政、徐明義、王
    淑慧、林春祿、何啟彰、許慧玲、洪慈惠、施穎偉、馮同瑜
    、徐淑真、鄭文雄、許季加、王福如、林進傳、林榮華、洪
    大為、黃冠宙及莊錫泓等人，即經由世紀威公司刊載於報紙
    雜誌之廣告、前開世紀威公司網站網頁介紹或世紀威公司員
    工之鼓吹，自九十一年三月至九十二年二月止，多次在前開
    史博丁賭博網站或好運世賭博網站等外國網站下注對賭。嗣
    於九十二年二月十八日，經警持本院核發之搜索票，在世紀
    威公司上址扣得海報、博奕手冊、網上下注手冊、世紀威廣
    告單、投注規則、世紀威會員卡、世紀威邀請函、轉帳單、
    會員名單、世紀威員工名單、存款表格、支票日曆、支票影
    本、電腦主機四臺、電腦列印資料、記事本、世紀威網站主
    機、中國國際商業銀行存取匯款單影本、萬通商業銀行存取
    匯款單等物，而悉上情。
三、處罰條文：
    刑法第二十八條、第五十五條、第二百六十七條、第一百五
    十三條、第四十一條第一項前段、第七十四條第一款、第四
    十七條、第三十八條第一項第二款，罰金罰鍰提高標準條例
    第一條前段、第二條。
四、扣案愛博才會贏海報一卷、博弈名冊二本、網上下注手冊十
    本、世紀威廣告單一份、投注規則一份、世紀威會員卡一盒
    、磁碟片七片、世紀威邀請函五張、世紀威紀念章二包、世
    紀威採訪邀請函一份、會員名單一份、存款表格一份、工商
    支票日曆一本、電腦主機四台、列表機一台、鍵盤二個、滑
    鼠二個、電腦列印資料二十九張、記事本一本、手記資料一
    本、名片一份、電腦螢幕一台、申請卡一張，為辛○○所有
    ，供其遂行上開犯罪所用之物，業據被告辛○○、子○○供
    明在卷，爰依刑法第三十八條第一項第二款、第三項規定宣
    告沒收。另扣案之運動協會名冊一份、轉帳單一疊、支票影
    本二本、世紀威員工名單二張，核其內容並非供本件犯罪所
    用之物，且非違禁物，爰不予宣告沒收。
五、協商判決除有刑事訴訟法第四百五十四條之四第一項第一款
    於本訊問程序終結前，被告撤銷協商合意或檢察官撤回協商
    聲請者；第二款被告協商之意思非出於自由意志者；第四款
    被告所犯之罪非第四百五十五條之二第一項所定得以協商判
    決者；第六款被告有其他較重之裁判上一罪之犯罪事實者；
    第七款法院認應諭知免刑或免訴、不受理者情形之一，及違
    反同條第二項「法院應於協商合意範圍內為判決；法院為協
    商判決所科之刑，以宣告緩刑或二年以下有期徒刑、拘役或
    罰金」之規定者外，不得上訴。
六、如有前項除外情形，而不服本件判決，得自收受判決送達之
    日起十日內，向本院提出上訴書狀，上訴於第二審法院。
中    華    民    國    95    年    4     月    10    日
                  刑事第十一庭  法  官  鍾淑慧
以上正本證明與原本無異。
不得上訴。
                                書記官  劉英芬
中    華    民    國    95    年    4    月     13    日
附錄論罪科刑法條全文
中華民國刑法第153條
(煽惑他人犯罪或違背法令罪)
以文字、圖畫、演說或他法，公然為左列行為之一者，處2年以
下有期徒刑、拘役或1千元以下罰金：
一  煽惑他人犯罪者。
二  煽惑他人違背命令，或抗拒合法之命令者。
中華民國刑法第267條
(常業賭博罪)
以賭博為常業者，處2年以下有期徒刑，得併科1千元以下罰金。


司法院資訊處製作；財團法人民間司法改革基金會備份。
